Config:
  hfst:
    Gen: ../../../src/generator-dict-gt-norm.hfst
    Morph: ../../../src/analyser-dict-gt-norm.hfst
  xerox:
    Gen: ../../../src/generator-dict-gt-norm.xfst
    Morph: ../../../src/analyser-dict-gt-norm.xfst
  App: lookup

Tests:
  Noun - šaddo:
    šaddo+N+Sg+Nom:  šaddo
    šaddo+N+Sg+Gen:  šaˊdo
    šaddo+N+Sg+Acc:  šaˊdo
    šaddo+N+Sg+Ill:  šaadon
    šaddo+N+Sg+Loc:  šaddoost
    šaddo+N+Sg+Com:  šaddoin
    šaddo+N+Sg+Abe:  šaˊdottáá
    šaddo+N+Ess:  šaddon
    šaddo+N+Par:  šaddod
    šaddo+N+Pl+Nom:  šaˊdoh
    šaddo+N+Pl+Gen:  šaˊdoi
    šaddo+N+Pl+Acc:  šaddoid
    šaddo+N+Pl+Ill:  šaddoid
    šaddo+N+Pl+Loc:  šaˊdoin
    šaddo+N+Pl+Com:  šaˊdoiguin
    šaddo+N+Pl+Abe:  šaˊdoittáá

  Noun - avdo:
    avdo+N+Sg+Nom:  avdo
    avdo+N+Sg+Gen:  aavdo
    avdo+N+Sg+Acc:  aavdo
    avdo+N+Sg+Ill:  aavdon
    avdo+N+Sg+Loc:  aavdost
    avdo+N+Sg+Com:  avdoin
    avdo+N+Sg+Abe:  aˊvdottáá
    avdo+N+Ess:  avdon
    avdo+N+Par:  avdod
    avdo+N+Pl+Nom:  aavdoh
    avdo+N+Pl+Gen:  [aavdoi, aˊvdoi]
    avdo+N+Pl+Acc:  aavdoid
    avdo+N+Pl+Ill:  aavdoid
    avdo+N+Pl+Loc:  aavdoin
    avdo+N+Pl+Com:  aˊvdoiguin
    avdo+N+Pl+Abe:  aˊvdoittáá

  Noun - taŋgo:
    taŋgo+N+Sg+Nom:  taŋgo
    taŋgo+N+Sg+Gen:  taŋgo
    taŋgo+N+Sg+Acc:  taŋgo
    taŋgo+N+Sg+Ill:  taŋgon
    taŋgo+N+Sg+Loc:  taŋgoost
    taŋgo+N+Sg+Com:  taŋgoin
    taŋgo+N+Sg+Abe:  taŋgottáá
    taŋgo+N+Ess:  taŋgon
    taŋgo+N+Par:  taŋgon
    taŋgo+N+Pl+Nom:  taŋgoh
    taŋgo+N+Pl+Gen:  taŋgoi
    taŋgo+N+Pl+Acc:  taŋgoid
    taŋgo+N+Pl+Ill:  taŋgoid
    taŋgo+N+Pl+Loc:  taŋgoin
    taŋgo+N+Pl+Com:  taŋgoiguin
    taŋgo+N+Pl+Abe:  taŋgoittáá

  Noun - pargo:
    pargo+N+Sg+Nom:  pargo
    pargo+N+Sg+Gen:  paˊrgo
    pargo+N+Sg+Acc:  paˊrgo
    pargo+N+Sg+Ill:  paargon
    pargo+N+Sg+Loc:  pargoost
    pargo+N+Sg+Com:  pargoin
    pargo+N+Sg+Abe:  paˊrgottáá
    pargo+N+Ess:  pargon
    pargo+N+Ess:  pargod
    pargo+N+Pl+Nom:  paˊrgoh
    pargo+N+Pl+Gen:  paˊrgoi
    pargo+N+Pl+Acc:  pargoid
    pargo+N+Pl+Ill:  pargoid
    pargo+N+Pl+Loc:  pargoin
    pargo+N+Pl+Com:  paˊrgoiguin
    pargo+N+Pl+Abe:  paˊrgoittáá

  Noun - taho:
    taho+N+Sg+Nom:  taˊho
    taho+N+Sg+Gen:  taˊṿo
    taho+N+Sg+Acc:  taˊṿo
    taho+N+Sg+Ill:  tahon
    taho+N+Sg+Loc:  tavvoost
    taho+N+Sg+Com:  tavvoin
    taho+N+Sg+Abe:  taˊṿottáá
    taho+N+Ess:  tahhoon
    taho+N+Par: tahhood
    taho+N+Pl+Nom:  taˊṿoh
    taho+N+Pl+Gen:  taˊṿoi
    taho+N+Pl+Acc:  taˊṿoid
    taho+N+Pl+Ill:  tavvoid
    taho+N+Pl+Loc:  taˊṿoin
    taho+N+Pl+Com:  taˊṿoiguin
    taho+N+Pl+Abe:  taˊṿoittáá

# Tarkistettu tähän asti

  Noun - lajo:
    lajo+N+Sg+Nom:  laˊj̣o
    lajo+N+Sg+Gen:  laˊjo
    lajo+N+Sg+Acc:  laˊjo
    lajo+N+Sg+Ill:  laˊj̣on
    lajo+N+Sg+Loc:  laajoost
    lajo+N+Sg+Com:  laˊjoin
    lajo+N+Sg+Abe:  laˊjottáá
    lajo+N+Ess:  laijoon
    lajo+N+Par: laijood
    lajo+N+Pl+Nom:  laˊjoh
    lajo+N+Pl+Gen:  laˊjoi
    lajo+N+Pl+Acc:  laˊjoid
    lajo+N+Pl+Ill:  laˊjoid
    lajo+N+Pl+Loc:  laˊjoin
    lajo+N+Pl+Com:  laˊjoiguin
    lajo+N+Pl+Abe:  laˊjoittáá

  Noun - vajo:
    vajo+N+Sg+Nom:  vaj̣o
    vajo+N+Sg+Gen:  vaˊjo
    vajo+N+Sg+Acc:  vaˊjo
    vajo+N+Sg+Ill:  vaˊj̣on
    vajo+N+Sg+Loc:  vaajoost
    vajo+N+Sg+Com:  vaˊjoin
    vajo+N+Sg+Abe:  vaˊjottáá
    vajo+N+Ess:  vaijoon
    vajo+N+Par:  vaijood
    vajo+N+Pl+Nom:  vaˊjoh
    vajo+N+Pl+Gen:  vaˊjoi
    vajo+N+Pl+Acc:  vaˊjoid
    vajo+N+Pl+Ill:  vajoid
    vajo+N+Pl+Loc:  vaˊjoin
    vajo+N+Pl+Com:  vaˊjoiguin
    vajo+N+Pl+Abe:  vaˊjoittáá

  Noun - savo:
    savo+N+Sg+Nom:  saṿo
    savo+N+Sg+Gen:  saˊvo
    savo+N+Sg+Acc:  saˊvo
    savo+N+Sg+Ill:  saˊṿon
    savo+N+Sg+Loc:  saavoost
    savo+N+Sg+Com:  saˊvoin
    savo+N+Sg+Abe:  saˊvottáá
    savo+N+Ess:  savvoon
    savo+N+Par: savvood
    savo+N+Pl+Nom:  saˊvoh
    savo+N+Pl+Gen:  saˊvoi
    savo+N+Pl+Acc:  saˊvoid
    savo+N+Pl+Ill:  savvoid
    savo+N+Pl+Loc:  saˊvoin
    savo+N+Pl+Com:  saˊvoiguin
    savo+N+Pl+Abe:  saˊvoittáá

  Noun - vašo:
    vašo+N+Sg+Nom:  vaṣ̌o
    vašo+N+Sg+Gen:  vaˊšo
    vašo+N+Sg+Acc:  vaˊšo
    vašo+N+Sg+Ill:  vaˊṣ̌on
    vašo+N+Sg+Loc:  vaššoost
    vašo+N+Sg+Com:  vaṣ̌oin
    vašo+N+Sg+Abe:  vaˊšottáá
    vašo+N+Ess:  vaššoon
    vašo+N+Par: vaššood 
    vašo+N+Pl+Nom:  vašoh
    vašo+N+Pl+Gen:  vaˊšoi
    vašo+N+Pl+Acc:  vašoid
    vašo+N+Pl+Ill:  vaˊšoid
    vašo+N+Pl+Loc:  vaˊšoin
    vašo+N+Pl+Com:  vaˊšoiguin
    vašo+N+Pl+Abe:  vaṣ̌oittáá


  Noun - lahko:
    lahko+N+Sg+Nom:  lahko
    lahko+N+Sg+Gen:  laˊhko
    lahko+N+Sg+Acc:  laˊhko
    lahko+N+Sg+Ill:  laahkon
    lahko+N+Sg+Loc:  lahkoost
    lahko+N+Sg+Com:  lahkoin
    lahko+N+Sg+Abe:  laˊhkottáá
    lahko+N+Ess:  lahkon
    lahko+N+Par:  lahkod
    lahko+N+Pl+Nom:  laˊhkoh
    lahko+N+Pl+Gen:  laˊhkoi
    lahko+N+Pl+Acc:  lahkoid
    lahko+N+Pl+Ill:  lahkoid
    lahko+N+Pl+Loc:  laˊhkoin
    lahko+N+Pl+Com:  laˊhkoiguin
    lahko+N+Pl+Abe:  laˊhkoittáá

  Noun - saŋkko:
    saŋkko+N+Sg+Nom:  saŋkko
    saŋkko+N+Sg+Gen:  saˊŋko
    saŋkko+N+Sg+Acc:  saˊŋko
    saŋkko+N+Sg+Ill:  saaŋkon
    saŋkko+N+Sg+Loc:  saŋkkoost
    saŋkko+N+Sg+Com:  saŋkkoin
    saŋkko+N+Sg+Abe:  saˊŋkottáá
    saŋkko+N+Ess:  saŋkkon
    saŋkko+N+Par:  saŋkkod
    saŋkko+N+Pl+Nom:  saˊŋkoh
    saŋkko+N+Pl+Gen:  saˊŋkoi
    saŋkko+N+Pl+Acc:  saŋkkoid
    saŋkko+N+Pl+Ill:  saŋkkoid
    saŋkko+N+Pl+Loc:  saˊŋkoin
    saŋkko+N+Pl+Com:  saˊŋkoiguin
    saŋkko+N+Pl+Abe:  saˊŋkoittáá

  Noun - jasko:
    jasko+N+Sg+Nom:  jasko
    jasko+N+Sg+Gen:  jaˊsko
    jasko+N+Sg+Acc:  jaˊsko
    jasko+N+Sg+Ill:  jaaskon
    jasko+N+Sg+Loc:  jaskoost
    jasko+N+Sg+Com:  jaskoin
    jasko+N+Sg+Abe:  jaˊskottáá
    jasko+N+Ess:  jaskon
    jasko+N+Par:  jaskod
    jasko+N+Pl+Nom:  jaˊskoh
    jasko+N+Pl+Gen:  jaˊskoi
    jasko+N+Pl+Acc:  jaskoid
    jasko+N+Pl+Ill:  jaskoid
    jasko+N+Pl+Loc:  jaskoin
    jasko+N+Pl+Com:  jaˊskoiguin
    jasko+N+Pl+Abe:  jaˊskoittáá

  Noun - palo:
    palo+N+Sg+Nom:  paˊḷo
    palo+N+Sg+Gen:  paˊlo
    palo+N+Sg+Acc:  paˊlo
    palo+N+Sg+Ill:  paˊḷon
    palo+N+Sg+Loc:  paaloost
    palo+N+Sg+Com:  paˊloin
    palo+N+Sg+Abe:  paˊlottáá
    palo+N+Ess:  palloon
    palo+N+Par:  pallood
    palo+N+Pl+Nom:  paˊloh
    palo+N+Pl+Gen:  paˊloi
    palo+N+Pl+Acc:  paˊloid
    palo+N+Pl+Ill:  paˊloid
    palo+N+Pl+Loc:  paˊloin
    palo+N+Pl+Com:  paˊloiguin
    palo+N+Pl+Abe:  paˊloittáá

  Noun - njamo:
    njamo+N+Sg+Nom:  njaṃo
    njamo+N+Sg+Gen:  njaˊmo
    njamo+N+Sg+Acc:  njaˊmo
    njamo+N+Sg+Ill:  njaṃon
    njamo+N+Sg+Loc:  njaamoost
    njamo+N+Sg+Com:  njaˊmoin
    njamo+N+Sg+Abe:  njaˊmottáá
    njamo+N+Ess:  njammoon
    njamo+N+Par:  njammood
    njamo+N+Pl+Nom:  njamoh
    njamo+N+Pl+Gen:  njaˊmoi
    njamo+N+Pl+Acc:  njaˊmoid
    njamo+N+Pl+Ill:  njaˊmoid
    njamo+N+Pl+Loc:  njaˊmoin
    njamo+N+Pl+Com:  njaˊmoiguin
    njamo+N+Pl+Abe:  njaˊmoittáá

  Noun - asto:
    asto+N+Sg+Nom:  asto
    asto+N+Sg+Gen:  aˊsto
    asto+N+Sg+Acc:  aˊsto
    asto+N+Sg+Ill:  aaston
    asto+N+Sg+Loc:  astoost
    asto+N+Sg+Com:  astoin
    asto+N+Sg+Abe:  aˊstottáá
    asto+N+Ess:  aston
    asto+N+Par:  astod
    asto+N+Pl+Nom:  aˊstoh
    asto+N+Pl+Gen:  aˊstoi
    asto+N+Pl+Acc:  astoid
    asto+N+Pl+Ill:  astoid
    asto+N+Pl+Loc:  astoin
    asto+N+Pl+Com:  aˊstoiguin
    asto+N+Pl+Abe:  aˊstoittáá


  Noun - piano:
    piano+N+Sg+Nom:  piano
    piano+N+Sg+Gen:  piano
    piano+N+Sg+Acc:  piano
    piano+N+Sg+Ill:  pianon
    piano+N+Sg+Loc:  pianost
    piano+N+Sg+Com:  pianoin
    piano+N+Sg+Abe:  pianottáá
    piano+N+Ess:  pianon
    piano+N+Par:  pianod
    piano+N+Pl+Nom:  pianoh
    piano+N+Pl+Gen:  pianoi
    piano+N+Pl+Acc:  pianoid
    piano+N+Pl+Ill:  pianoid
    piano+N+Pl+Loc:  pianoin
    piano+N+Pl+Com:  pianoiguin
    piano+N+Pl+Abe:  pianoittáá

  Noun - kerho:
    kerho+N+Sg+Nom:  kerho
    kerho+N+Sg+Gen:  keˊrho
    kerho+N+Sg+Acc:  keˊrho
    kerho+N+Sg+Ill:  keerhon
    kerho+N+Sg+Loc:  kerhoost
    kerho+N+Sg+Com:  kerhoin
    kerho+N+Sg+Abe:  keˊrhottáá
    kerho+N+Ess:  kerhon
    kerho+N+Par:  kerhod
    kerho+N+Pl+Nom:  keˊrhoh
    kerho+N+Pl+Gen:  keˊrhoi
    kerho+N+Pl+Acc:  kerhoid
    kerho+N+Pl+Ill:  kerhoid
    kerho+N+Pl+Loc:  kerhoin
    kerho+N+Pl+Com:  keˊrhoiguin
    kerho+N+Pl+Abe:  keˊrhoittáá

  Noun - pircco:
    pircco+N+Sg+Nom:  pircco
    pircco+N+Sg+Gen:  piˊrco
    pircco+N+Sg+Acc:  piˊrco
    pircco+N+Sg+Ill:  piircon
    pircco+N+Sg+Loc:  pirccoost
    pircco+N+Sg+Com:  pirccoin
    pircco+N+Sg+Abe:  piˊrcottáá
    pircco+N+Ess:  pirccon
    pircco+N+Par:  pirccod
    pircco+N+Pl+Nom:  piˊrcoh
    pircco+N+Pl+Gen:  piˊrcoi
    pircco+N+Pl+Acc:  pirccoid
    pircco+N+Pl+Ill:  pirccoid
    pircco+N+Pl+Loc:  piˊrcoin
    pircco+N+Pl+Com:  piˊrcoiguin
    pircco+N+Pl+Abe:  piˊrcoittáá

  Noun - riddo:
    riddo+N+Sg+Nom:  riddo
    riddo+N+Sg+Gen:  riˊdo
    riddo+N+Sg+Acc:  riˊdo
    riddo+N+Sg+Ill:  riidon
    riddo+N+Sg+Loc:  riddoost
    riddo+N+Sg+Com:  riddoin
    riddo+N+Sg+Abe:  riˊdottáá
    riddo+N+Ess:  riddon
    riddo+N+Par:  riddod
    riddo+N+Pl+Nom:  riˊdoh
    riddo+N+Pl+Gen:  riˊdoi
    riddo+N+Pl+Acc:  riddoid
    riddo+N+Pl+Ill:  riddoid
    riddo+N+Pl+Loc:  riˊdoin
    riddo+N+Pl+Com:  riˊdoiguin
    riddo+N+Pl+Abe:  riˊdoittáá

  Noun - rijdo:
    rijdo+N+Sg+Nom:  rijdo
    rijdo+N+Sg+Gen:  riˊjdo
    rijdo+N+Sg+Acc:  riˊjdo
    rijdo+N+Sg+Ill:  riijdon
    rijdo+N+Sg+Loc: [rijdoost, riijdost]
    rijdo+N+Sg+Com:  rijdoin
    rijdo+N+Sg+Abe:  riˊjdottáá
    rijdo+N+Ess:  rijdon
    rijdo+N+Par:  rijdod
    rijdo+N+Pl+Nom:  riˊjdoh
    rijdo+N+Pl+Gen:  riˊjdoi
    rijdo+N+Pl+Acc:  rijdoid
    rijdo+N+Pl+Ill:  rijdoid
    rijdo+N+Pl+Loc:  rijdoin
    rijdo+N+Pl+Com:  riˊjdoiguin
    rijdo+N+Pl+Abe:  riˊjdoittáá

  Noun - pivdo:
    pivdo+N+Sg+Nom:  pivdo
    pivdo+N+Sg+Gen:  piˊvdo
    pivdo+N+Sg+Acc:  piˊvdo
    pivdo+N+Sg+Ill:  piivdon
    pivdo+N+Sg+Loc: [pivdoost, piivdost]
    pivdo+N+Sg+Com:  pivdoin
    pivdo+N+Sg+Abe:  piˊvdottáá
    pivdo+N+Ess:  pivdon
    pivdo+N+Par:  pivdod
    pivdo+N+Pl+Nom:  piˊvdoh
    pivdo+N+Pl+Gen: [piivdoi, piˊvdoi]
    pivdo+N+Pl+Acc:  piˊvdoid
    pivdo+N+Pl+Ill:  pivdoid
    pivdo+N+Pl+Loc:  piˊvdoin
    pivdo+N+Pl+Com:  piˊvdoiguin
    pivdo+N+Pl+Abe:  piˊvdoittáá

  Noun - šiljo:
    šiljo+N+Sg+Nom:  šiljo
    šiljo+N+Sg+Gen:  šiˊljo
    šiljo+N+Sg+Acc:  šiˊljo
    šiljo+N+Sg+Ill:  šiiljon
    šiljo+N+Sg+Loc:  šiljoost
    šiljo+N+Sg+Com:  šiljoin
    šiljo+N+Sg+Abe:  šiˊljottáá
    šiljo+N+Ess:  šiljon
    šiljo+N+Par:  šiljod
    šiljo+N+Pl+Nom:  šiˊljoh
    šiljo+N+Pl+Gen:  šiˊljoi
    šiljo+N+Pl+Acc:  šiˊljoid
    šiljo+N+Pl+Ill:  šiljoid
    šiljo+N+Pl+Loc:  šiˊljoin
    šiljo+N+Pl+Com:  šiˊljoiguin
    šiljo+N+Pl+Abe:  šiˊljoittáá

# Tahan asti tarkastettu

  Noun - vihko:
    vihko+N+Sg+Nom:  vihko
    vihko+N+Sg+Gen:  viˊhko
    vihko+N+Sg+Acc:  viˊhko
    vihko+N+Sg+Ill:  viihkon
    vihko+N+Sg+Loc:  vihkoost
    vihko+N+Sg+Com:  vihkoin
    vihko+N+Sg+Abe:  viˊhkottáá
    vihko+N+Ess:  vihkon
    vihko+N+Pl+Nom:  viˊhkoh
    vihko+N+Pl+Gen:  viˊhkoi
    vihko+N+Pl+Acc:  viˊhkoid
    vihko+N+Pl+Ill:  vihˊkoid
    vihko+N+Pl+Loc:  viˊhkoin
    vihko+N+Pl+Com:  viˊhkoiguin
    vihko+N+Pl+Abe:  viˊhkoittáá

  Noun - kirkko:
    kirkko+N+Sg+Nom:  kirkko
    kirkko+N+Sg+Gen:  kiˊrho
    kirkko+N+Sg+Acc:  kiˊrho
    kirkko+N+Sg+Ill:  kiirkon
    kirkko+N+Sg+Loc:  kirhoost
    kirkko+N+Sg+Com:  kirˊhoin
    kirkko+N+Sg+Abe:  kiˊrhottáá
    kirkko+N+Ess:  kirkkon
    kirkko+N+Pl+Nom:  kiˊrhoh
    kirkko+N+Pl+Gen:  kiˊrhoi
    kirkko+N+Pl+Acc:  kiˊrhoid
    kirkko+N+Pl+Ill:  kirˊhoid
    kirkko+N+Pl+Loc:  kiˊrhoin
    kirkko+N+Pl+Com:  kiˊrhoiguin
    kirkko+N+Pl+Abe:  kiˊrhoittáá

  Noun - ilo:
    ilo+N+Sg+Nom:  iḷo
    ilo+N+Sg+Gen:  iˊlo
    ilo+N+Sg+Acc:  iˊlo
    ilo+N+Sg+Ill:  iḷon
    ilo+N+Sg+Loc:  iiloost
    ilo+N+Sg+Com: [iilooin, iiloin]
    ilo+N+Sg+Abe:  iˊlottáá
    ilo+N+Ess:  illoon
    ilo+N+Pl+Nom:  iˊloh
    ilo+N+Pl+Gen:  iˊloi
    ilo+N+Pl+Acc:  iˊloid
    ilo+N+Pl+Ill:  illoid
    ilo+N+Pl+Loc:  iˊloin
    ilo+N+Pl+Com:  iˊloiguin
    ilo+N+Pl+Abe:  iˊloittáá

  Noun - hillo:
    hillo+N+Sg+Nom:  hillo
    hillo+N+Sg+Gen:  hiˊlo
    hillo+N+Sg+Acc:  hiˊlo
    hillo+N+Sg+Ill:  hiilon
    hillo+N+Sg+Loc:  hilloost
    hillo+N+Sg+Com:  hilloin
    hillo+N+Sg+Abe:  hiˊlottáá
    hillo+N+Ess:  hillon
    hillo+N+Pl+Nom:  hiˊloh
    hillo+N+Pl+Gen:  hiˊloi
    hillo+N+Pl+Acc:  hilloid
    hillo+N+Pl+Ill:  hilloid
    hillo+N+Pl+Loc:  hiˊloin
    hillo+N+Pl+Com:  hiˊloiguin
    hillo+N+Pl+Abe:  hiˊloittáá

  Noun - millo: # o-stems
    millo+N+Sg+Nom: millo
    millo+N+Sg+Gen: miˊḷo
    millo+N+Sg+Acc: miˊḷo
    millo+N+Sg+Ill: miiḷon
    millo+N+Sg+Loc: milloost
    millo+N+Sg+Com: milloin
    millo+N+Pl+Abe: miˊḷottáá
    millo+N+Ess:    milloṇ
    millo+N+Pl+Nom: miˊḷoh
    millo+N+Pl+Gen: miˊḷoi
    millo+N+Pl+Acc: milloid
    millo+N+Pl+Ill: milloid
    millo+N+Pl+Loc: milloin
    millo+N+Pl+Com: miˊḷoiguin
    millo+N+Pl+Abe: miˊḷoittáá

  Noun - himo:
    himo+N+Sg+Nom:  hiṃo
    himo+N+Sg+Gen:  hiˊmo
    himo+N+Sg+Acc:  hiˊmo
    himo+N+Sg+Ill:  hiṃon
    himo+N+Sg+Loc:  hiimoost
    himo+N+Sg+Com: [hiimooin, hiimoin]
    himo+N+Sg+Abe:  hiˊmottáá
    himo+N+Ess:  himmoon
    himo+N+Pl+Nom:  hiˊmoh
    himo+N+Pl+Gen:  hiˊmoi
    himo+N+Pl+Acc:  hiˊmoid
    himo+N+Pl+Ill:  hiˊmoid
    himo+N+Pl+Loc:  hiˊmoin
    himo+N+Pl+Com:  hiˊmoiguin
    himo+N+Pl+Abe:  hiˊmoittáá

  Noun - pino:
    pino+N+Sg+Nom:  piṇo
    pino+N+Sg+Gen:  piˊno
    pino+N+Sg+Acc:  piˊno
    pino+N+Sg+Ill:  piṇon
    pino+N+Sg+Loc:  piinoost
    pino+N+Sg+Com:  piṇoin
    pino+N+Sg+Abe:  piˊnottáá
    pino+N+Ess:  pinnoon
    pino+N+Pl+Nom:  piˊnoh
    pino+N+Pl+Gen:  piˊnoi
    pino+N+Pl+Acc:  piˊnoid
    pino+N+Pl+Ill:  pinoid
    pino+N+Pl+Loc:  piˊnoin
    pino+N+Pl+Com:  piˊnoiguin
    pino+N+Pl+Abe:  piˊnoittáá

  Noun - sino:
    sino+N+Sg+Nom:  siṇo
    sino+N+Sg+Gen:  siˊno
    sino+N+Sg+Acc:  siˊno
    sino+N+Sg+Ill:  siṇon
    sino+N+Sg+Loc:  siinoost
    sino+N+Sg+Com:  siṇoin
    sino+N+Sg+Abe:  siˊnottáá
    sino+N+Ess:  sinnoon
    sino+N+Pl+Nom:  siˊnoh
    sino+N+Pl+Gen:  siˊnoi
    sino+N+Pl+Acc:  siˊnoid
    sino+N+Pl+Ill:  siˊnoid
    sino+N+Pl+Loc:  siˊnoin
    sino+N+Pl+Com:  siˊnoiguin
    sino+N+Pl+Abe:  siˊnoittáá

  Noun - tinno:
    tinno+N+Sg+Nom:  tinno
    tinno+N+Sg+Gen:  tiˊno
    tinno+N+Sg+Acc:  tiˊno
    tinno+N+Sg+Ill:  tiinon
    tinno+N+Sg+Loc:  tinnoost
    tinno+N+Sg+Com:  tinnoin
    tinno+N+Sg+Abe:  tiˊnottáá
    tinno+N+Ess:  tinnoon
    tinno+N+Pl+Nom:  tiˊnoh
    tinno+N+Pl+Gen:  tiˊnoi
    tinno+N+Pl+Acc:  tiˊnoid
    tinno+N+Pl+Ill:  tinnoid
    tinno+N+Pl+Loc:  tiˊnoin
    tinno+N+Pl+Com:  tiˊnoiguin
    tinno+N+Pl+Abe:  tiˊnoittáá

  Noun - kirno:
    kirno+N+Sg+Nom:  kirˊno
    kirno+N+Sg+Gen:  kiˊrno
    kirno+N+Sg+Acc:  kiˊrno
    kirno+N+Sg+Ill:  kiirnon
    kirno+N+Sg+Loc:  kirnoost
    kirno+N+Sg+Com:  kirˊnoin
    kirno+N+Sg+Abe:  kiˊrnottáá
    kirno+N+Ess:     kirˊnon
    kirno+N+Pl+Nom:  kiˊrnoh
    kirno+N+Pl+Gen:  kiˊrnoi
    kirno+N+Pl+Acc:  kiˊrnoid
    kirno+N+Pl+Ill:  kirˊnoid
    kirno+N+Pl+Loc:  kiˊrnoin
    kirno+N+Pl+Com:  kiˊrnoiguin
    kirno+N+Pl+Abe:  kiˊrnoittáá

  Noun - lippo:
    lippo+N+Sg+Nom:  lippo
    lippo+N+Sg+Gen:  liˊpo
    lippo+N+Sg+Acc:  liˊpo
    lippo+N+Sg+Ill:  liipon
    lippo+N+Sg+Loc:  lippoost
    lippo+N+Sg+Com:  lippoin
    lippo+N+Sg+Abe:  liˊpottáá
    lippo+N+Ess:  lippon
    lippo+N+Pl+Nom:  liˊpoh
    lippo+N+Pl+Gen:  liˊpoi
    lippo+N+Pl+Acc:  lippoid
    lippo+N+Pl+Ill:  lippoid
    lippo+N+Pl+Loc:  liˊpoin
    lippo+N+Pl+Com:  liˊpoiguin
    lippo+N+Pl+Abe:  liˊpoittáá

  Noun - rippo:
    rippo+N+Sg+Nom:  rippo
    rippo+N+Sg+Gen:  riˊpo
    rippo+N+Sg+Acc:  riˊpo
    rippo+N+Sg+Ill:  riipon
    rippo+N+Sg+Loc:  rippoost
    rippo+N+Sg+Com:  rippoin
    rippo+N+Sg+Abe:  riˊpottáá
    rippo+N+Ess:  rippon
    rippo+N+Pl+Nom:  riˊpoh
    rippo+N+Pl+Gen:  riˊpoi
    rippo+N+Pl+Acc:  rippoid
    rippo+N+Pl+Ill:  rippoid
    rippo+N+Pl+Loc:  riˊpoin
    rippo+N+Pl+Com:  riˊpoiguin
    rippo+N+Pl+Abe:  riˊpoittáá

  Noun - nitro:
    nitro+N+Sg+Nom:  nitro
    nitro+N+Sg+Gen:  niˊtro
    nitro+N+Sg+Acc:  niˊtro
    nitro+N+Sg+Ill:  niitron
    nitro+N+Sg+Loc:  nitroost
    nitro+N+Sg+Com:  nitroin
    nitro+N+Sg+Abe:  niˊtrottáá
    nitro+N+Ess:  nitron
    nitro+N+Pl+Nom:  niˊtroh
    nitro+N+Pl+Gen:  niˊtroi
    nitro+N+Pl+Acc:  nitroid
    nitro+N+Pl+Ill:  nitroid
    nitro+N+Pl+Loc:  nitroin
    nitro+N+Pl+Com:  niˊtroiguin
    nitro+N+Pl+Abe:  niˊtroittáá

  Noun - pisso:
    pisso+N+Sg+Nom:  pisso
    pisso+N+Sg+Gen:  piˊso
    pisso+N+Sg+Acc:  piˊso
    pisso+N+Sg+Ill:  piison
    pisso+N+Sg+Loc:  pissoost
    pisso+N+Sg+Com:  pissoin
    pisso+N+Sg+Abe:  piˊsottáá
    pisso+N+Ess:  pisson
    pisso+N+Pl+Nom:  piˊsoh
    pisso+N+Pl+Gen:  piˊsoi
    pisso+N+Pl+Acc: [piṣoid, pissoid]
    pisso+N+Pl+Ill:  pissoid
    pisso+N+Pl+Loc:  piˊsoin
    pisso+N+Pl+Com:  piˊsoiguin
    pisso+N+Pl+Abe:  piˊsoittáá

  Noun - ito:
    ito+N+Sg+Nom:  ito
    ito+N+Sg+Gen:  iˊđo
    ito+N+Sg+Acc:  iˊđo
    ito+N+Sg+Ill:  iˊton
    ito+N+Sg+Loc:  iiđoost
    ito+N+Sg+Com:  iiđooin
    ito+N+Sg+Abe:  iˊđottáá
    ito+N+Ess:  ittoon
    ito+N+Pl+Nom:  iˊđoh
    ito+N+Pl+Gen:  iˊđoi
    ito+N+Pl+Acc:  iđoid
    ito+N+Pl+Ill:  iiđooid
    ito+N+Pl+Loc:  iˊđoin
    ito+N+Pl+Com:  iˊđoiguin
    ito+N+Pl+Abe:  iˊđoittáá

  Noun - kisto:
    kisto+N+Sg+Nom:  kisˊto
    kisto+N+Sg+Gen:  kiˊsto
    kisto+N+Sg+Acc:  kiˊsto
    kisto+N+Sg+Ill:  kiiston
    kisto+N+Sg+Loc:  kistoost
    kisto+N+Sg+Com:  kisˊtoin
    kisto+N+Sg+Abe:  kiˊstottáá
    kisto+N+Ess:  kisˊton
    kisto+N+Pl+Nom:  kiˊstoh
    kisto+N+Pl+Gen:  kiˊstoi
    kisto+N+Pl+Acc:  kiˊstoid
    kisto+N+Pl+Ill:  kisˊtoid
    kisto+N+Pl+Loc:  kiˊstoin
    kisto+N+Pl+Com:  kiˊstoiguin
    kisto+N+Pl+Abe:  kiˊstoittáá

  Noun - listo:
    listo+N+Sg+Nom:  lisˊto
    listo+N+Sg+Gen:  liˊsto
    listo+N+Sg+Acc:  liˊsto
    listo+N+Sg+Ill:  liiston
    listo+N+Sg+Loc:  listoost
    listo+N+Sg+Com:  lisˊtoin
    listo+N+Sg+Abe:  liˊstottáá
    listo+N+Ess:  lisˊton
    listo+N+Pl+Nom:  liˊstoh
    listo+N+Pl+Gen:  liˊstoi
    listo+N+Pl+Acc:  liˊstoid
    listo+N+Pl+Ill:  lisˊtoid
    listo+N+Pl+Loc:  listoin
    listo+N+Pl+Com:  liˊstoiguin
    listo+N+Pl+Abe:  liˊstoittáá

  Noun - litto:
    litto+N+Sg+Nom:  litto
    litto+N+Sg+Gen:  liˊto
    litto+N+Sg+Acc:  liˊto
    litto+N+Sg+Ill:  liiton
    litto+N+Sg+Loc:  littoost
    litto+N+Sg+Com:  littoin
    litto+N+Sg+Abe:  liˊtottáá
    litto+N+Ess:  litton
    litto+N+Pl+Nom:  liˊtoh
    litto+N+Pl+Gen:  liˊtoi
    litto+N+Pl+Acc:  littoid
    litto+N+Pl+Ill:  littoid
    litto+N+Pl+Loc:  liˊtoin
    litto+N+Pl+Com:  liˊtoiguin
    litto+N+Pl+Abe:  liˊtoittáá

  Noun - mitto:
    mitto+N+Sg+Nom:  mitto
    mitto+N+Sg+Gen:  miˊto
    mitto+N+Sg+Acc:  miˊto
    mitto+N+Sg+Ill:  miiton
    mitto+N+Sg+Loc:  mittoost
    mitto+N+Sg+Com:  mittoin
    mitto+N+Sg+Abe:  miˊtottáá
    mitto+N+Ess:  mitton
    mitto+N+Pl+Nom:  miˊtoh
    mitto+N+Pl+Gen:  miˊtoi
    mitto+N+Pl+Acc:  mittoid
    mitto+N+Pl+Ill:  mittoid
    mitto+N+Pl+Loc:  miˊtoin
    mitto+N+Pl+Com:  miˊtoiguin
    mitto+N+Pl+Abe:  miˊtoittáá

  Noun - nijtto:
    nijtto+N+Sg+Nom:  nijtto
    nijtto+N+Sg+Gen:  niˊjto
    nijtto+N+Sg+Acc:  niˊjto
    nijtto+N+Sg+Ill:  niijton
    nijtto+N+Sg+Loc: [niijtost, nijttoost]
    nijtto+N+Sg+Com:  nijttoin
    nijtto+N+Sg+Abe:  niˊjtottáá
    nijtto+N+Ess:  nijtton
    nijtto+N+Pl+Nom:  niˊjtoh
    nijtto+N+Pl+Gen: [niijtoi, niˊjtoi]
    nijtto+N+Pl+Acc:  niijtoid
    nijtto+N+Pl+Ill:  nijttoid
    nijtto+N+Pl+Loc:  niijtoin
    nijtto+N+Pl+Com:  niˊjtoiguin
    nijtto+N+Pl+Abe:  niˊjtoittáá

  Noun - sijvo:
    sijvo+N+Sg+Nom:  sijvo
    sijvo+N+Sg+Gen: [siˊjvo, siijvo]
    sijvo+N+Sg+Acc: [siˊjvo, siijvo]
    sijvo+N+Sg+Ill:  siijvon
    sijvo+N+Sg+Loc: [siijvost, sijvoost]
    sijvo+N+Sg+Com:  sijvoin
    sijvo+N+Sg+Abe:  siˊjvottáá
    sijvo+N+Ess:  sijvon
    sijvo+N+Pl+Nom: [siˊjvoh, siijvoh]
    sijvo+N+Pl+Gen: [siijvoi, siˊjvoi]
    sijvo+N+Pl+Acc:  siijvoid
    sijvo+N+Pl+Ill:  sijˊvoid
    sijvo+N+Pl+Loc:  siijvoin
    sijvo+N+Pl+Com:  siˊjvoiguin
    sijvo+N+Pl+Abe:  siˊjvoittáá

  Noun - tipšo:
    tipšo+N+Sg+Nom:  tipˊšo
    tipšo+N+Sg+Gen:  tiˊpšo
    tipšo+N+Sg+Acc:  tiˊpšo
    tipšo+N+Sg+Ill:  tiipšon
    tipšo+N+Sg+Loc:  tipšoost
    tipšo+N+Sg+Com:  tipˊšoin
    tipšo+N+Sg+Abe:  tiˊpšottáá
    tipšo+N+Ess:  tipˊšon
    tipšo+N+Pl+Nom:  tiˊpšoh
    tipšo+N+Pl+Gen:  tiˊpšoi
    tipšo+N+Pl+Acc:  tiˊpšoid
    tipšo+N+Pl+Ill:  tipˊšoid
    tipšo+N+Pl+Loc:  tiˊpšoin
    tipšo+N+Pl+Com:  tiˊpšoiguin
    tipšo+N+Pl+Abe:  tiˊpšoittáá

  Noun - huilo:
    huilo+N+Sg+Nom:  huiˊlo
    huilo+N+Sg+Gen:  hUilo
    huilo+N+Sg+Acc:  hUilo
    huilo+N+Sg+Ill:  huuilon
    huilo+N+Sg+Loc:  huiloost
    huilo+N+Sg+Com:  huiˊloin
    huilo+N+Sg+Abe:  hUilottáá
    huilo+N+Ess:  huiˊlon
    huilo+N+Pl+Nom:  hUiloh
    huilo+N+Pl+Gen:  hUiloi
    huilo+N+Pl+Acc:  huuiloid
    huilo+N+Pl+Ill:  huiˊloid
    huilo+N+Pl+Loc:  hUiloin
    huilo+N+Pl+Com:  hUiloiguin
    huilo+N+Pl+Abe:  hUiloittáá

  Noun - tobdo:
    tobdo+N+Sg+Nom:  tobdo
    tobdo+N+Sg+Gen:  toˊbdo
    tobdo+N+Sg+Acc:  toˊbdo
    tobdo+N+Sg+Ill:  toobdon
    tobdo+N+Sg+Loc:  tobdoost
    tobdo+N+Sg+Com:  tobdoin
    tobdo+N+Sg+Abe:  toˊbdottáá
    tobdo+N+Ess:  tobdon
    tobdo+N+Pl+Nom:  toˊbdoh
    tobdo+N+Pl+Gen:  toˊbdoi
    tobdo+N+Pl+Acc:  tobdoid
    tobdo+N+Pl+Ill:  tobdoid
    tobdo+N+Pl+Loc:  toˊbdoin
    tobdo+N+Pl+Com:  toˊbdoiguin
    tobdo+N+Pl+Abe:  toˊbdoittáá

  Noun - oljo:
    oljo+N+Sg+Nom:  olˊjo
    oljo+N+Sg+Gen:  oˊljo
    oljo+N+Sg+Acc:  oˊljo
    oljo+N+Sg+Ill:  ooljon
    oljo+N+Sg+Loc:  oljoost
    oljo+N+Sg+Com:  olˊjoin
    oljo+N+Sg+Abe:  oˊljottáá
    oljo+N+Ess:  olˊjon
    oljo+N+Pl+Nom:  oˊljoh
    oljo+N+Pl+Gen:  oˊljoi
    oljo+N+Pl+Acc:  oˊljoid
    oljo+N+Pl+Ill:  olˊjoid
    oljo+N+Pl+Loc:  oˊljoin
    oljo+N+Pl+Com:  oˊljoiguin
    oljo+N+Pl+Abe:  oˊljoittáá

  Noun - okko:
    okko+N+Sg+Nom:  okko
    okko+N+Sg+Gen:  oho
    okko+N+Sg+Acc:  oho
    okko+N+Sg+Ill:  ookon
    okko+N+Sg+Loc:  ohhoost
    okko+N+Sg+Com:  ohhoin
    okko+N+Sg+Abe:  ohottáá
    okko+N+Ess:  okkon
    okko+N+Pl+Nom:  ohoh
    okko+N+Pl+Gen:  ohoi
    okko+N+Pl+Acc:  ohoid
    okko+N+Pl+Ill:  ohhoid
    okko+N+Pl+Loc:  ohoin
    okko+N+Pl+Com:  ohoiguin
    okko+N+Pl+Abe:  ohoittáá

  Noun - osko:
    osko+N+Sg+Nom:  osˊko
    osko+N+Sg+Gen:  oˊsko
    osko+N+Sg+Acc:  oˊsko
    osko+N+Sg+Ill:  ooskon
    osko+N+Sg+Loc:  oskoost
    osko+N+Sg+Com:  osˊkoin
    osko+N+Sg+Abe:  oˊskottáá
    osko+N+Ess:  osˊkon
    osko+N+Pl+Nom:  oˊskoh
    osko+N+Pl+Gen:  oˊskoi
    osko+N+Pl+Acc:  oˊskoidosˊkoid
    osko+N+Pl+Ill:  osˊkoid
    osko+N+Pl+Loc:  oˊskoin
    osko+N+Pl+Com:  oˊskoiguin
    osko+N+Pl+Abe:  oˊskoittáá

  Noun - koško:
    koško+N+Sg+Nom:  košˊko
    koško+N+Sg+Gen:  koˊško
    koško+N+Sg+Acc:  koˊško
    koško+N+Sg+Ill:  kooškon
    koško+N+Sg+Loc:  koškoost
    koško+N+Sg+Com:  košˊkoin
    koško+N+Sg+Abe:  koˊškottáá
    koško+N+Ess:  košˊkon
    koško+N+Pl+Nom:  koˊškoh
    koško+N+Pl+Gen:  koˊškoi
    koško+N+Pl+Acc:  koˊškoid
    koško+N+Pl+Ill:  košˊkoid
    koško+N+Pl+Loc:  koˊškoin
    koško+N+Pl+Com:  koˊškoiguin
    koško+N+Pl+Abe:  koˊškoittáá

  Noun - kolo:
    kolo+N+Sg+Nom:  koḷo
    kolo+N+Sg+Gen:  koˊlo
    kolo+N+Sg+Acc:  koˊlo
    kolo+N+Sg+Ill:  koḷon
    kolo+N+Sg+Loc:  kooloost
    kolo+N+Sg+Com:  koloin
    kolo+N+Sg+Abe:  koˊlottáá
    kolo+N+Ess:  kolloon
    kolo+N+Pl+Nom:  koˊloh
    kolo+N+Pl+Gen:  koˊloi
    kolo+N+Pl+Acc:  koˊloid
    kolo+N+Pl+Ill:  kolloid
    kolo+N+Pl+Loc:  koˊloin
    kolo+N+Pl+Com:  koˊloiguin
    kolo+N+Pl+Abe:  koˊloittáá

  Noun - ronno:
    ronno+N+Sg+Nom:  ronno
    ronno+N+Sg+Gen:  roˊno
    ronno+N+Sg+Acc:  roˊno
    ronno+N+Sg+Ill:  rooṇon
    ronno+N+Sg+Loc:  ronnoost
    ronno+N+Sg+Com:  ronnoin
    ronno+N+Sg+Abe:  roˊnottáá
    ronno+N+Ess:  ronnon
    ronno+N+Pl+Nom:  roˊnoh
    ronno+N+Pl+Gen:  roˊnoi
    ronno+N+Pl+Acc:  ronnoid
    ronno+N+Pl+Ill:  ronnoid
    ronno+N+Pl+Loc:  ronnoin
    ronno+N+Pl+Com:  roˊnoiguin
    ronno+N+Pl+Abe:  roˊnoittáá

  Noun - joto:
    joto+N+Sg+Nom:  joto
    joto+N+Sg+Gen:  joˊđo
    joto+N+Sg+Acc:  joˊđo
    joto+N+Sg+Ill:  joton
    joto+N+Sg+Loc:  joođoost
    joto+N+Sg+Com:  joˊđoin
    joto+N+Sg+Abe:  joˊđottáá
    joto+N+Ess:  jottoon
    joto+N+Pl+Nom:  joˊđoh
    joto+N+Pl+Gen:  joˊđoi
    joto+N+Pl+Acc:  joˊđoid
    joto+N+Pl+Ill:  joˊđoid
    joto+N+Pl+Loc:  joˊđoin
    joto+N+Pl+Com:  joˊđoiguin
    joto+N+Pl+Abe:  joˊđoittáá

  Noun - roto:
    roto+N+Sg+Nom:  roto
    roto+N+Sg+Gen:  roˊđo
    roto+N+Sg+Acc:  roˊđo
    roto+N+Sg+Ill:  roton
    roto+N+Sg+Loc:  roođoost
    roto+N+Sg+Com:  roˊđoin
    roto+N+Sg+Abe:  roˊđottáá
    roto+N+Ess:  rottoon
    roto+N+Pl+Nom:  roˊđoh
    roto+N+Pl+Gen:  roˊđoi
    roto+N+Pl+Acc:  roˊđoid
    roto+N+Pl+Ill:  roˊđoid
    roto+N+Pl+Loc:  roˊđoin
    roto+N+Pl+Com:  roˊđoiguin
    roto+N+Pl+Abe:  roˊđoiguin

  Noun - potto:
    potto+N+Sg+Nom:  potto
    potto+N+Sg+Gen:  poˊto
    potto+N+Sg+Acc:  poˊto
    potto+N+Sg+Ill:  pooton
    potto+N+Sg+Loc:  pottoost
    potto+N+Sg+Com:  pottoin
    potto+N+Sg+Abe:  poˊtottáá
    potto+N+Ess:  potton
    potto+N+Pl+Nom:  poˊtoh
    potto+N+Pl+Gen:  poˊtoi
    potto+N+Pl+Acc:  pottoid
    potto+N+Pl+Ill:  pottoid
    potto+N+Pl+Loc:  poˊtoin
    potto+N+Pl+Com:  poˊtoiguin
    potto+N+Pl+Abe:  poˊtoittáá

  Noun - torvo:
    torvo+N+Sg+Nom:  torˊvo
    torvo+N+Sg+Gen:  toˊrvo
    torvo+N+Sg+Acc:  toˊrvo
    torvo+N+Sg+Ill:  toorvon
    torvo+N+Sg+Loc:  torvoost
    torvo+N+Sg+Com:  torˊvoin
    torvo+N+Sg+Abe:  toˊrvottáá
    torvo+N+Ess:  torˊvon
    torvo+N+Pl+Nom:  toˊrvoh
    torvo+N+Pl+Gen:  toˊrvoi
    torvo+N+Pl+Acc:  toˊrvoid
    torvo+N+Pl+Ill:  torˊvoid
    torvo+N+Pl+Loc:  toˊrvoin
    torvo+N+Pl+Com:  toˊrvoiguin
    torvo+N+Pl+Abe:  toˊrvoittáá

  Noun - kođo:
    kođo+N+Sg+Nom:  kođ̣o
    kođo+N+Sg+Gen:  koˊđo
    kođo+N+Sg+Acc:  koˊđo
    kođo+N+Sg+Ill:  kođ̣on
    kođo+N+Sg+Loc:  koođoost
    kođo+N+Sg+Com:  koˊđoin
    kođo+N+Sg+Abe:  koˊđottáá
    kođo+N+Ess:  kođđoon
    kođo+N+Pl+Nom:  koˊđoh
    kođo+N+Pl+Gen:  koˊđoi
    kođo+N+Pl+Acc:  koˊđoid
    kođo+N+Pl+Ill:  kođoid
    kođo+N+Pl+Loc:  koˊđoin
    kođo+N+Pl+Com:  koˊđoiguin
    kođo+N+Pl+Abe:  koˊđoittáá

  Noun - uddo:
    uddo+N+Sg+Nom:  uddo
    uddo+N+Sg+Gen:  uˊdo
    uddo+N+Sg+Acc:  uˊdo
    uddo+N+Sg+Ill:  uudon
    uddo+N+Sg+Loc:  uddoost
    uddo+N+Sg+Com:  uddoin
    uddo+N+Sg+Abe:  uˊdottáá
    uddo+N+Ess:  uddon
    uddo+N+Pl+Nom:  uˊdoh
    uddo+N+Pl+Gen:  uˊdoi
    uddo+N+Pl+Acc:  uddoid
    uddo+N+Pl+Ill:  uddoid
    uddo+N+Pl+Loc:  uˊdoin
    uddo+N+Pl+Com:  uˊdoiguin
    uddo+N+Pl+Abe:  uˊdoittáá

  Noun - muddo:
    muddo+N+Sg+Nom:  muddo
    muddo+N+Sg+Gen:  muˊdo
    muddo+N+Sg+Acc:  muˊdo
    muddo+N+Sg+Ill:  muudon
    muddo+N+Sg+Loc:  muddoost
    muddo+N+Sg+Com:  muddoin
    muddo+N+Sg+Abe:  muˊdottáá
    muddo+N+Ess:  muddon
    muddo+N+Pl+Nom:  muˊdoh
    muddo+N+Pl+Gen:  muˊdoi
    muddo+N+Pl+Acc:  muddoid
    muddo+N+Pl+Ill:  muddoid
    muddo+N+Pl+Loc:  muˊdoin
    muddo+N+Pl+Com:  muˊdoiguin
    muddo+N+Pl+Abe:  muˊdoittáá

  Noun - puddo:
    puddo+N+Sg+Nom:  puddo
    puddo+N+Sg+Gen:  puˊdo
    puddo+N+Sg+Acc:  puˊdo
    puddo+N+Sg+Ill:  puudon
    puddo+N+Sg+Loc:  puddoost
    puddo+N+Sg+Com:  puddoin
    puddo+N+Sg+Abe:  puˊdottáá
    puddo+N+Ess:  puddon
    puddo+N+Pl+Nom:  puˊdoh
    puddo+N+Pl+Gen:  puˊdoi
    puddo+N+Pl+Acc:  puddoid
    puddo+N+Pl+Ill:  puddoid
    puddo+N+Pl+Loc:  puˊdoin
    puddo+N+Pl+Com:  puˊdoiguin
    puddo+N+Pl+Abe:  puˊdoittáá

  Noun - suddo:
    suddo+N+Sg+Nom:  suddo
    suddo+N+Sg+Gen:  suˊdo
    suddo+N+Sg+Acc:  suˊdo
    suddo+N+Sg+Ill:  suudon
    suddo+N+Sg+Loc:  suddoost
    suddo+N+Sg+Com:  suddoin
    suddo+N+Sg+Abe:  suˊdottáá
    suddo+N+Ess:  suddon
    suddo+N+Pl+Nom:  suˊdoh
    suddo+N+Pl+Gen:  suˊdoi
    suddo+N+Pl+Acc:  suddoid
    suddo+N+Pl+Ill:  suddoid
    suddo+N+Pl+Loc:  suˊdoin
    suddo+N+Pl+Com:  suˊdoiguin
    suddo+N+Pl+Abe:  suˊdoittáá

  Noun - purdo:
    purdo+N+Sg+Nom:  purˊdo
    purdo+N+Sg+Gen:  puˊrdo
    purdo+N+Sg+Acc:  puˊrdo
    purdo+N+Sg+Ill:  puurdon
    purdo+N+Sg+Loc:  purdoost
    purdo+N+Sg+Com:  purˊdoin
    purdo+N+Sg+Abe:  puˊrdottáá
    purdo+N+Ess:  purˊdon
    purdo+N+Pl+Nom:  puˊrdoh
    purdo+N+Pl+Gen:  puˊrdoi
    purdo+N+Pl+Acc:  puˊrdoid
    purdo+N+Pl+Ill:  purˊdoid
    purdo+N+Pl+Loc:  puˊrdoin
    purdo+N+Pl+Com:  puˊrdoiguin
    purdo+N+Pl+Abe:  puˊrdoittáá

  Noun - ruŋgo:
    ruŋgo+N+Sg+Nom:  ruŋˊgo
    ruŋgo+N+Sg+Gen:  ruˊŋgo
    ruŋgo+N+Sg+Acc:  ruˊŋgo
    ruŋgo+N+Sg+Ill:  ruuŋgon
    ruŋgo+N+Sg+Loc:  ruŋgoost
    ruŋgo+N+Sg+Com:  ruŋˊgoin
    ruŋgo+N+Sg+Abe:  ruˊŋgottáá
    ruŋgo+N+Ess:  ruŋˊgon
    ruŋgo+N+Pl+Nom:  ruˊŋgoh
    ruŋgo+N+Pl+Gen:  ruˊŋgoi
    ruŋgo+N+Pl+Acc:  ruˊŋgoid
    ruŋgo+N+Pl+Ill:  ruŋˊgoid
    ruŋgo+N+Pl+Loc:  ruˊŋgoin
    ruŋgo+N+Pl+Com:  ruˊŋgoiguin
    ruŋgo+N+Pl+Abe:  ruˊŋgoittáá

  Noun - urkko:
    urkko+N+Sg+Nom:  urkko
    urkko+N+Sg+Gen:  uˊrko
    urkko+N+Sg+Acc:  uˊrko
    urkko+N+Sg+Ill:  uurkon
    urkko+N+Sg+Loc:  urkkoost
    urkko+N+Sg+Com:  urkkoin
    urkko+N+Sg+Abe:  uˊrkottáá
    urkko+N+Ess:  urkkon
    urkko+N+Pl+Nom:  uˊrkoh
    urkko+N+Pl+Gen:  uˊrkoi
    urkko+N+Pl+Acc:  uˊrkoid
    urkko+N+Pl+Ill:  urkkoid
    urkko+N+Pl+Loc:  uˊrkoin
    urkko+N+Pl+Com:  uˊrkoiguin
    urkko+N+Pl+Abe:  uˊrkoittáá

  Noun - lukko:
    lukko+N+Sg+Nom:  lukko
    lukko+N+Sg+Gen:  luˊho
    lukko+N+Sg+Acc:  luˊho
    lukko+N+Sg+Ill:  luukon
    lukko+N+Sg+Loc:  luhhoost
    lukko+N+Sg+Com:  luhhoin
    lukko+N+Sg+Abe:  luˊhottáá
    lukko+N+Ess:  lukkon
    lukko+N+Pl+Nom:  luˊhoh
    lukko+N+Pl+Gen:  luˊhoi
    lukko+N+Pl+Acc:  luˊhoid
    lukko+N+Pl+Ill:  luhhoid
    lukko+N+Pl+Loc:  luˊhoin
    lukko+N+Pl+Com:  luˊhoiguin
    lukko+N+Pl+Abe:  luˊhoittáá

  Noun - puško:
    puško+N+Sg+Nom:  pušˊko
    puško+N+Sg+Gen:  puˊško
    puško+N+Sg+Acc:  puˊško
    puško+N+Sg+Ill:  puuškon
    puško+N+Sg+Loc:  puškoost
    puško+N+Sg+Com:  pušˊkoin
    puško+N+Sg+Abe:  puˊškottáá
    puško+N+Ess:  pušˊkon
    puško+N+Pl+Nom:  puˊškoh
    puško+N+Pl+Gen:  puˊškoi
    puško+N+Pl+Acc:  puˊškoid
    puško+N+Pl+Ill:  pušˊkoid
    puško+N+Pl+Loc:  puˊškoin
    puško+N+Pl+Com:  puˊškoiguin
    puško+N+Pl+Abe:  puˊškoittáá

  Noun - ullo:
    ullo+N+Sg+Nom:  ullo
    ullo+N+Sg+Gen:  uˊlo
    ullo+N+Sg+Acc:  uˊlo
    ullo+N+Sg+Ill:  uuḷon
    ullo+N+Sg+Loc:  ulloost
    ullo+N+Sg+Com:  ulloin
    ullo+N+Sg+Abe:  uˊlottáá
    ullo+N+Ess:  ullon
    ullo+N+Pl+Nom:  uḷoh
    ullo+N+Pl+Gen:  uḷoi
    ullo+N+Pl+Acc:  uḷoid
    ullo+N+Pl+Ill:  ulloid
    ullo+N+Pl+Loc:  uˊloin
    ullo+N+Pl+Com:  uˊloiguin
    ullo+N+Pl+Abe:  uˊloittáá

  Noun - kulo:
    kulo+N+Sg+Nom:  kuˊlo
    kulo+N+Sg+Gen:  kuˊlo
    kulo+N+Sg+Acc:  kuˊlo
    kulo+N+Sg+Ill:  kuḷon
    kulo+N+Sg+Loc:  kuuloost
    kulo+N+Sg+Com:  kuulooin
    kulo+N+Sg+Abe:  kuˊlottáá
    kulo+N+Ess:  kulloon
    kulo+N+Pl+Nom:  kuˊloh
    kulo+N+Pl+Gen:  kuˊloi
    kulo+N+Pl+Acc:  kuˊloid
    kulo+N+Pl+Ill:  kulloid
    kulo+N+Pl+Loc:  kuˊloin
    kulo+N+Pl+Com:  kuloiguin
    kulo+N+Pl+Abe:  kuloittáá

  Noun - humo:
    humo+N+Sg+Nom:  huṃo
    humo+N+Sg+Gen:  huˊmo
    humo+N+Sg+Acc:  huˊmo
    humo+N+Sg+Ill:  huuṃon
    humo+N+Sg+Loc:  huumoost
    humo+N+Sg+Com:  huumooin
    humo+N+Sg+Abe:  huˊmottáá
    humo+N+Ess:  hummoon
    humo+N+Pl+Nom:  huˊmoh
    humo+N+Pl+Gen:  huˊmoi
    humo+N+Pl+Acc:  huˊmoid
    humo+N+Pl+Ill:  humoid
    humo+N+Pl+Loc:  huˊmoin
    humo+N+Pl+Com:  huˊmoiguin
    humo+N+Pl+Abe:  huˊmoittáá

  Noun - sutto:
    sutto+N+Sg+Nom:  sutto
    sutto+N+Sg+Gen:  suˊto
    sutto+N+Sg+Acc:  suˊto
    sutto+N+Sg+Ill:  suuton
    sutto+N+Sg+Loc:  suttoost
    sutto+N+Sg+Com:  suttoin
    sutto+N+Sg+Abe:  suˊtottáá
    sutto+N+Ess:  sutton
    sutto+N+Pl+Nom:  suˊtoh
    sutto+N+Pl+Gen:  suˊtoi
    sutto+N+Pl+Acc: [suˊtoid, suttoid]
    sutto+N+Pl+Ill:  suttoid
    sutto+N+Pl+Loc:  suˊtooin
    sutto+N+Pl+Com:  suˊtoiguin
    sutto+N+Pl+Abe:  suˊtoittáá

  Noun - mušto:
    mušto+N+Sg+Nom:  mušto
    mušto+N+Sg+Gen:  muˊšto
    mušto+N+Sg+Acc:  muˊšto
    mušto+N+Sg+Ill:  muušton
    mušto+N+Sg+Loc:  muštoost
    mušto+N+Sg+Com:  muštoin
    mušto+N+Sg+Abe:  muˊštottáá
    mušto+N+Ess:  mušton
    mušto+N+Pl+Nom:  muˊštoh
    mušto+N+Pl+Gen:  muˊštoi
    mušto+N+Pl+Acc:  muštoid
    mušto+N+Pl+Ill:  muštoid
    mušto+N+Pl+Loc:  muˊštoin
    mušto+N+Pl+Com:  muˊštoiguin
    mušto+N+Pl+Abe:  muˊštoittáá

  Noun - euro:
    euro+N+Sg+Nom:  euro
    euro+N+Sg+Gen:  euro
    euro+N+Sg+Acc:  euro
    euro+N+Sg+Ill:  euron
    euro+N+Sg+Loc:  eurost
    euro+N+Sg+Com:  euroin
    euro+N+Sg+Abe:  eurottáá
    euro+N+Ess:  euron
    euro+N+Pl+Nom:  euroh
    euro+N+Pl+Gen:  euroi
    euro+N+Pl+Acc:  euroid
    euro+N+Pl+Ill:  euroid
    euro+N+Pl+Loc:  euroin
    euro+N+Pl+Com:  euroiguin
    euro+N+Pl+Abe:  euroittáá

